# 请教陈版主：长期待摊费用转入无形资产的会计处理

提问人：changchun 时间：2012-06-11 02:05:17
请教陈版：长期待摊费用转入无形资产，是按长期待摊费用的净值转入无形资产还是长期待摊费用和摊销分别转入无形资产和累计摊销？

回答人：chenyiwei
请说明结转的具体原因和背景？是否属于非货币性资产交换？如果是，有无商业实质？

提问人：yahmm 时间：2012-06-11 10:52:27
个人理解，为反映该无形资的原始价格，应同时转入无形资产原值与累计摊销，如果累计摊销数与长期待摊费历年摊销金额相差不大，可不追溯调整。按剩余年限重新计算摊销数即可

回答人：chenyiwei
基本赞同此观点。